臺灣雲林地方法院刑事判決　　　　　　　100年度易字第386號
公　訴　人　臺灣雲林地方法院檢察署檢察官
被　　　告　吳耀豐
上列被告因竊盜案件，經檢察官提起公訴（100 年度偵字第2944
號），本院判決如下：
    主  文
吳耀豐竊盜，累犯，處有期徒刑伍月，如易科罰金，以新臺幣壹
仟元折算壹日。

    事  實
一、吳耀豐前因贓物案件，經本院98年度港簡字第165 號判處有
    期徒刑2 月確定，甫於民國99年10月15日執行完畢。詎其仍
    不知悔改，基於意圖為自己不法所有之犯意，於100 年5 月
    31日14時30分許，在王明進位於雲林縣虎尾鎮東屯里大屯2
    之10號之豬舍前，竊取其所有之抽水馬達1 個，得手後置於
    飼料袋內，正欲離去之際，為王明進發覺，報警當場查獲。
二、案經雲林縣警察局虎尾分局報告臺灣雲林地方法院檢察署檢
    察官偵查起訴。
    理  由
一、程序部分：
  (一)本件為刑事訴訟法第376 條第1 、2 款所列案件，依同法第
    284 條之1 規定，由法官1 人獨任審判，合先敘明。
  (二)按被告以外之人於審判外之言詞或書面陳述，除法律有規定
    者外，不得作為證據；惟被告以外之人於審判外之陳述，雖
    不符刑事訴訟法第159 條之1 至第159 條之4 規定得為證據
    之情形，而經當事人於審判程序同意作為證據，法院審酌該
    言詞陳述或書面陳述作成時之情況，認為適當者，亦得為證
    據，刑事訴訟法第159 條第1 項、第159 條之5 第1 項分別
    定有明定。
  (三)經查，被害人於警詢時之指述、贓物認領保管單，雖均屬被
    告以外之人於審判外之言詞或書面陳述，然經被告與檢察官
    同意作為證據使用，復經本院審酌該言詞或書面陳述作成時
    之情況，亦無不當之情形，依上開規定，應認具有證據能力
    ，得作為本件證據使用。
二、訊據被告固坦承於上開時、地，有將抽水馬達放入飼料袋內
    拖行之事實，惟否認有何竊盜之犯行，先於準備程序時辯稱
    ：那天剛好經過該處，豬舍旁馬路上有一個抽水馬達，在其
    前面有1 個人差點撞到馬達，該人就叫其把它搬到旁邊放著
    ，後來剛好被王明進撞見云云。被告復於審理時又坦承涉犯
    上開竊盜犯行。經查，被害人王明進於100 年5 月31日警詢
    時指稱：於100 年5 月31日14時30分許，在位於雲林縣虎尾
    鎮東屯里大屯2 之10號豬舍前，其所有之價值約新臺幣（下
    同）600 元之抽水馬達1 個遭竊，其不知竊嫌如何將抽水馬
    達的電線剪斷，當天是其要到農田時，剛好看到竊嫌拿1 個
    飼料袋在豬舍前正在裝抽水馬達，並騎乘1 部車牌號碼H23-
    020 號重型機車用拖車板架要將抽水馬達載走，所以馬上通
    知警方處理等語（警卷第4 、5 頁），明確指述目擊被告正
    要將抽水馬達載走行竊之經過甚詳，並無提到當時有見到其
    他第三人在場，又被害人既然不知抽水馬達電線如何遭剪斷
    ，亦可知該抽水馬達不可能如被告所辯稱，係任意置於路旁
    之狀態；另觀諸現場照片2 張（警卷第8 頁），被告確實騎
    乘H23-020 號重型機車連拖車板架，停放於被害人王明進之
    豬舍旁，並攜帶飼料袋裝載抽水馬達，且有贓物認領保管單
    1 份（警卷第10頁）可為佐證，應認為被害人所述屬實，被
    告所辯顯不足採。是本件事證明確，被告犯行堪以認定，應
    依法論科。
三、核被告所為，係犯刑法第320 條第1 項竊盜罪。查被告有前
    述犯罪事實欄所記載之前科紀錄，此有臺灣高等法院被告前
    案紀錄表1 份附卷可參，是被告於前次徒刑之執行完畢後，
    5 年以內故意再犯本件有期徒刑以上之罪，為累犯，應依法
    加重其刑。爰審酌被告有上開前科紀錄，素行不佳，其不思
    以正途賺取財物，貪圖小利，意欲不勞而獲，徒手搬運竊取
    被害人之抽水馬達，又被告犯罪後，於警偵時坦承犯行，卻
    於準備程序時閃爍其辭、企圖卸責，復於審理時方又坦承犯
    行，態度難謂良好。此外，被告犯行所幸為被害人及時發覺
    ，得以取回上開抽水馬達，損害未至擴大，被害人表示不提
    出告訴等一切情狀，量處如主文所示之刑，並諭知易科罰金
    之折算標準。至檢察官就被告上開竊盜犯行具體求刑7 月，
    經本院審酌上情後，認為尚嫌過重，附此敘明。
四、據上論斷，依刑事訴訟法第299 條第1 項前段、刑法第320
    條第1 項、第47條第1 項、第41條第1 項前段，刑法施行法
    第1 條之1 ，判決如主文。
本案經檢察官莊珂惠到庭執行職務
中    華    民    國   100    年    7     月    29    日
                  刑事第三庭    法  官  蕭雅毓
以上正本證明與原本無異。
如不服本判決應於收受判決後10日內向本院提出上訴書狀，並應
敘述具體理由；其未敘述上訴理由者，應於上訴期間屆滿後20日
內向本院補提理由書（均須按他造當事人之人數附繕本）。「切
勿逕送上級法院」。
                                書記官  鍾宜津
中    華    民    國   100    年    7     月    29    日
附錄論罪科刑條文全文：
中華民國刑法第320條（普通竊盜罪、竊佔罪）
意圖為自己或第三人不法之所有，而竊取他人之動產者，為竊盜
罪，處5 年以下有期徒刑、拘役或5 百元以下罰金。
意圖為自己或第三人不法之利益，而竊佔他人之不動產者，依前
項之規定處斷。
前二項之未遂犯罰之。